【裁判字號】    89,上易,1148
【裁判日期】    890803
【裁判案由】    竊盜
【裁判全文】
臺灣高等法院高雄分院刑事判決                  八十九年度上易字第一一四八號
    上  訴  人
    即  被  告  甲○○
右上訴人因竊盜案件，不服台灣高雄地方法院八十九年度易字第二二一六號中華民國
八十九年六月十三日第一審判決（起訴案號：台灣高雄地方法院檢察署八十九年度偵
字第九○三三號），提起上訴，本院判決如左：
    主  文
上訴駁回。
    事  實
一、甲○○（前有妨害兵役、妨害家庭、違反麻醉藥品管理條例、家庭暴力防治法等
    前科，惟未構成累犯）、丙○（撤回上訴而確定）共同意圖為自己不法之所有，
    於民國八十九年四月二十日上午六、七時間之某時，在高雄縣鳥松鄉○○段五六
    一地號上，持甲○○所有之乙炔及氧氣筒，切割乙○○所有之水閘門鐵條共計五
    十六根，得手後放置於丙○所有之三輪車離去，嗣於同日上午八時許於途中為警
    查獲。
二、案經高雄縣警察局鳳山分局報告台灣高雄地方法院檢察署檢察官偵查起訴。
    理  由
一、訊據被告矢口否認右揭犯行，辯稱：當天早上六、七點伊與丙○有到現場，因為
    乙炔沒有風（指氧氣）就沒割，伊當時有看到鐵條在旁邊，並未幫丙○將鐵條放
    在車上，伊早上七點多就回到家了等語云云。
二、經查：
（一）右揭事實業據本案共同被告丙○於警訊時坦承在卷，並於第二次警訊時當場指
      認被告甲○○即是與其共同行竊之人，而被告甲○○亦供稱有與丙○持乙炔切
      割器到現場，雖甲○○辯稱：因乙炔沒風，所以伊先走云云，然被告甲○○於
      本院調查時自承：「（乙炔是誰的？）是我租的．．．我們之前去別處割了很
      多地方，很多次都沒有事，他去割鐵條賣給收破爛商」（本院卷第二九頁）、
      「我以前作鐵工，我租乙炔是為了丙○割鐵條，我純幫忙他，他並未分錢給我
      ，以前我幫他割鐵條，他偶而會分一些給我」等語（本院卷第三頁反面），
      則被告二人既已決定欲持乙炔切割鐵條，於行前豈會不檢查乙炔切割器之燃料
      是否足夠？被告辯稱因乙炔沒風而先離開，其辯顯與常理有悖而難堪採信。
（二）又水閘門鐵條乃水閘門之重要構成部分，採固定焊接方式組成，以維水閘門之
      正常運作，共同被告丙○嗣於偵查、原審及本院審理時雖翻異前供，謂伊去時
      ，就有看見鐵條在那裡，不知誰切割的，還有一些鐵條尚未切割，因為乙炔沒
      風，甲○○就先走，鐵條是撿來的等語云云，顯與鐵條應固定焊接於水閘門之
      事理有違，無非是事後卸責、附和之詞，不足採信。至證人陳筠蓁於原審及本
      院調查中到庭證稱：「八十九年四月二十日上午七時三十分左右伊到弟弟（即
      被告甲○○）家時，伊弟弟就在家了，還有其他人在場，伊等一起聊天到十一
      點多才走」等語（一審卷第二四頁、本院卷第二九頁反面），雖與證人楊政福
      於本院調查中到庭證稱：「（八十九年四月二十日你何時去甲○○那裡？）我
      七時許與另二位大陸的人（一男一女）去拜拜，我去時甲○○並未做什麼，我
      們在那裡聊天，直到十一時多我就走了」等語相符（本院卷第三頁）。然證
      人係被告甲○○之胞姊，其證言或有偏頗之虞；再者，被告甲○○既供稱伊六
      、七時有與被告丙○到竊案之現場，則其於將鐵條切割完畢後返家亦非不可能
      ，是證人等之證詞，尚不足為對被告有利之認定。此外，復有被害人乙○○於
      警訊時之指述及贓物領具附卷可資佐證，事證明確，被告犯行足堪認定。
三、核被告所為，係犯刑法第三百二十條第一項之竊盜罪。被告甲○○與丙○間有犯
    意之聯絡，行為之分擔，均為共同正犯。查被告前有妨害兵役、妨害家庭、違反
    麻醉藥品管理條例、家庭暴力防治法等前科，惟未構成累犯，此有臺灣高等法院
    高雄分院被告全國前案紀錄表及原審法院八十九年度易字第七０九號刑事判決附
    卷可查，原審因而適用刑法第二十八條、第三百二十條第一項、罰金罰鍰提高標
    準條例第一條前段，並審酌被告犯罪之動機、目的、手段，及其犯後未能坦承犯
    行等一切情狀，量處有期徒刑陸月，其認事用法，核無不合，量刑亦稱允洽，被
    告上訴否認犯罪，指摘原判決不當，為無理由，應予駁回。
據上論斷，應依刑事訴訟法第三百六十八條，判決如主文。
本案經檢察官林應華到庭執行職務。
中    華    民    國     八十九     年       九       月       十四     日
                              臺灣高等法院高雄分院刑事第五庭
                                  審判長法官  吳水木
                                        法官  洪慶鐘
                                        法官  惠光霞
右正本證明與原本無異。
不得上訴。
                                      書記官  高惠珠
中    華    民    國     八十九     年       九       月      十五      日
附錄  本判決論罪科刑法條：
刑法第三百二十條第一項：
意圖為自己或第三人不法之所有，而竊取他人之動產者，為竊盜罪，處五年以下有期
徒刑、拘役或五百元以下罰金。
                                                                        Ｋ


司法院資訊處製作；財團法人民間司法改革基金會備份。
